臺灣臺中地方法院刑事判決　　　　　　 100年度訴字第3176號
聲　請　人　臺灣臺中地方法院檢察署檢察官
被　　　告　李安曜
上列被告因妨害風化案件，經檢察官聲請簡易判決處刑（100 年
度速偵字第4853號），經本院臺中簡易庭認不宜以簡易判決處刑
，改以通常程序審理，嗣因被告就被訴事實為有罪之陳述，經本
院裁定適用簡式審判程序審理，判決如下：
    主      文
李安曜共同意圖使女子與他人為猥褻之行為，而媒介以營利，累
犯，處有期徒刑伍月，如易科罰金，以新臺幣壹仟元折算壹日。
扣案之NOKIA 廠牌行動電話壹支（含門號0000000000
號晶片卡壹張）沒收之。
    事實及理由
壹、犯罪事實：
    李安曜前因妨害風化案件，經本院判處有期徒刑4 月，於民
    國100 年6 月23日易科罰金執行完畢。竟仍不知悔改，於10
    0 年9 月間之某日起，向不詳姓名、年籍綽號「林小姐」之
    成年女子（下稱「林小姐」）應徵擔任司機工作（即俗稱「
    馬伕」），搭載「林小姐」旗下小姐至與男客約定之地點。
    成年女子吳奇夏則依報紙分類廣告，撥打電話予姓名、年籍
    不詳之成年男子，應徵小姐從事性交易工作。嗣於100 年10
    月19日17時40分許許，李安曜與「林小姐」及該成年男子共
    同基於意圖使女子與他人為猥褻之行為，而媒介以營利之犯
    意聯絡，由「林小姐」撥打李安曜所有之門號0000000000號
    NOKIA 廠牌行動電話，指示李安曜搭載吳奇夏前往與男客約
    定之地點。李安曜以上開行動電話與吳奇夏持用之門號0000
    000000號行動電話聯繫，即駕駛車號3Q-039號自小客車搭載
    吳奇夏至臺中市○區○○路與民權路「楓康超市」後，吳奇
    夏下車轉搭乘男客蘇建維（起訴書誤載為蘇建雄）所駕駛車
    牌號碼OA-9618 號自小客車，前往臺中市北區○○○○街10
    7 號「蜜雪兒汽車旅館」（下稱蜜雪兒旅館）508 號房，李
    安曜因而與「林小姐」及該成年男子共同媒介吳奇夏與男客
    蘇建維為猥褻之行為，並約定性交易之代價為新臺幣3,00 0
    元，吳奇夏可得性交易金額70％，餘款歸「林小姐經營之應
    召站，李安曜則可自「林小姐」處獲得每小時200 元之報酬
    。吳奇夏隨後在蜜雪兒旅館508 號房，以手撫摸蘇建維生殖
    器，直至蘇建維射精為止俗稱「半套」之猥褻行為，惟未及
    向蘇建維收取性交易費用3,000 元，即為警於同日18時30分
    許臨檢查獲，並扣得李安曜所有之NOKIA 廠牌行動電話1 支
    （含門號0000000000號晶片卡1 張）。
貳、認定犯罪事實所憑證據及理由：
  一被告李安曜所犯刑法第231 條第1 項之罪，係死刑、無期徒
    刑、最輕本刑為3 年以上有期徒刑以外之罪，其於準備程序
    就前揭被訴事實為有罪之陳述，經告知簡式審判程序之旨，
    並聽取其與公訴人之意見後，本院裁定進行簡式審判程序，
    是本件之證據調查，依刑事訴訟法第273 條之2 規定，不受
    同法第159 條第1 項、第161 條之2 、第161 條之3 、第16
    3 條之1 及第164 條至第170 條規定之限制。
  二上開犯罪事實，業據證人吳奇夏、蘇建維於警詢時陳述明確
    ，並有車號3Q-039號車輛詳細資料報表、李安曜持用之門號
    0000000000號行動電話與吳奇夏持用之門號0000000000號行
    動電話通聯翻拍照片各1份及現場照片2張附卷可稽，並扣得
    NOKIA 廠牌行動電話1 支（含門號0000000000號晶片卡1 張
    ）可資佐證。被告於本院準備程序及審理時就上開犯罪事實
    亦坦承不諱，是被告之自白與相關證據均相符合，本件事證
    明確，被告之犯行應堪認定。
、論罪科刑之理由：
  一核被告所為，係犯刑法第231 條第1 項之意圖使女子與他人
    為猥褻之行為，而媒介以營利罪。
  二被告與「林小姐」及姓名、年籍不詳之成年男子就上開犯行
    ，有犯意聯絡及行為分擔，為共同正犯。又被告為成年人，
    有其年籍資料可參，共犯「林小姐」亦為成年人，為被告供
    述在卷。至應徵吳奇夏之男子，無證據足認其為未滿18歲之
    少年，基於罪疑有利於被告之認定，應認其為成年人，自無
    庸依兒童及少年福利與權益法法第112 條第1 項前段加重其
    刑，附此敘明。
  三被告前因妨害風化案件，經本院判處有期徒刑4 月，於100
    年6 月23日易科罰金執行完畢等情，有臺灣高等法院被告前
    案紀錄表1 份在卷可稽。被告於受徒刑之執行完畢後，5 年
    以內故意再犯本件有期徒刑以上之罪，為累犯，應依刑法第
    47條第1 項加重其刑。
  四本院審酌被告前有2 次妨害風化前科，有前揭臺灣高等法院
    被告前案紀錄表1 份可參。被告媒介女子與男客性交易牟利
    ，助長社會不良風氣，敗壞善良風俗，行為實有可議之處，
    惟被告犯罪情節尚屬輕微，犯後具有悔意，態度尚佳等一切
    情狀，量處如主文所示之刑，並諭知易科罰金之折算標準。
  五扣案之NOKIA 廠牌行動電話1 支（含門號0000000000號晶片
    卡1 張），為被告所有，且供其與「林小姐」、吳奇夏聯絡
    為本件犯行所用之物，業據被告供述在卷，爰依刑法第38條
    第1 項第2 款宣告沒收。
  六不另為無罪諭知部分：
    (一)公訴意旨另以：被告自100 年9 月中旬某日起至100 年10
      月18日止，與「林小姐」共同基於意圖使女子與他人為性
      交或猥褻行為而媒介以營利之犯意聯絡，媒介成年女子與
      不特定男客進行性交易，因認被告就此部分，亦涉犯刑法
      第231 條第1 項意圖使女子與他人為性交行為而媒介以營
      利罪嫌。
    (二)按犯罪事實應依證據認定之，無證據不得認定犯罪事實；
      被告或共犯之自白，不得作為有罪判決之唯一證據，仍應
      調查其他必要之證據，以察其是否與事實相符，刑事訴訟
      法第154 條第2 項、第156 條第2 項分別定有明文。次按
      認定不利於被告之事實，須依積極證據，苟積極證據不足
      為不利於被告事實之認定時，即應為有利於被告之認定，
      更不必有何有利之證據。此之所謂證據，須確屬能為被告
      有罪之證明，而無瑕疵可指者，始足當之；再者，犯罪事
      實之認定，應憑證據，所謂證據，須適於為被告犯罪事實
      之證明者，始得採為斷罪資料，如未能發現相當證據，或
      證據不足以證明，自不能以推測或擬制之方法以為裁判基
      礎；又所謂認定犯罪事實所憑之證據，雖不以直接證據為
      限，間接證據亦包括在內，然而無論直接或間接證據，其
      為訴訟上之證明，須於通常一般人均不致有所懷疑，而得
      確信其為真實之程度，始得據之為有罪之認定，倘其證明
      尚未達到此一程度，而有合理懷疑存在時，即應為無罪之
      判決（最高法院29年上字第2105號、30年上字第816 號、
      40年臺上字第86號、53年臺上字第2750號、76年臺上字第
      4986號判例意旨參照）。
    (三)公訴意旨認被告自100 年9 月中旬間某日起至100 年10月
      18日止亦涉犯意圖使女子與他人為性交行為，而媒介以營
      利罪嫌，無非係以被告於警詢中之供述、證人吳奇夏、蘇
      建維於警詢中之供述、現場照片、扣案之NOKIA 廠牌行動
      電話為其論據。
    (四)惟查：訊據被告否認除100 年10月19日遭查獲之該次犯行
      外，有何其他妨害風化之犯行。證人吳奇夏、蘇建維證述
      之內容，均僅能證明被告於100 年10月19日該次妨害風化
      之犯行，而扣案之NOKIA 廠牌行動電話，亦僅顯示被告於
      100 年10月19日曾持用門號0000000000號行動電話與吳奇
      夏持用之門號0000000000號行動電話聯繫，惟就100 年10
      月19日前被告曾否搭載吳奇夏或其他女子至約定地點與男
      客進行性交或猥褻之行為，則無其他證據可資證明，自難
      遽為被告不利之認定。
    (五)從而，檢察官所提出之證據，或其指出證明之方法，未能
      使本院之心證達到確信其為真實之程度，就被告自100 年
      9 月中旬某日起至100 年10月18日止，有無被訴意圖使女
      子與他人為性交或猥褻行為，而媒介以營利之犯行，仍有
      合理懷疑之存在，揆諸前揭法條及判例意旨，就此部分，
      原應為無罪判決之諭知，然檢察官認此部分與被告前開有
      罪部分，有集合犯之實質上一罪之關係，爰不另為無罪之
      諭知。
肆、適用之法律：
    依刑事訴訟法第299 條第1 項前段，刑法第28條、第231 條
    第1 項、第47條第1 項、第41條第1 項前段、第38條第1 項
    第2 款，刑法施行法第1 之1 條第1 項、第2 項後段，判決
    如主文。
中    華    民    國  100     年    12    月    30    日
                  刑事第十三庭  法  官  楊欣怡  
以上正本證明與原本無異。
如不服本判決應於收受判決後10日內向本院提出上訴書狀，並應
敘述具體理由；其未敘述上訴理由者，應於上訴期間屆滿後20日
內向本院補提理由書（均須按他造當事人之人數附繕本）「切勿
逕送上級法院」。
                                書記官  黃泰能
中    華    民    國   100    年    12    月    30    日
附錄論罪科刑法條：
中華民國刑法第231條
意圖使男女與他人為性交或猥褻之行為，而引誘、容留或媒介以
營利者，處5 年以下有期徒刑，得併科10萬元以下罰金。以詐術
犯之者，亦同。
公務員包庇他人犯前項之罪者，依前項之規定加重其刑至二分之
一。